【裁判字號】    99,小上,98
【裁判日期】    991116
【裁判案由】    損害賠償
【裁判全文】
臺灣臺中地方法院民事裁定              99年度小上字第98號
上  訴  人  乙○○
被  上訴人  甲○○
上列當事人間請求損害賠償事件，上訴人對於民國99年9月3日本
院臺中簡易庭99年度中小字第2029號第一審小額民事判決提起上
訴，本院合議庭裁定如下：
    主      文
上訴駁回。
第二審訴訟費用新臺幣壹仟伍佰元由上訴人負擔。
    理      由
一、按對於小額程序之第一審裁判之上訴或抗告，非以其違背法
    令為理由，不得為之。又上訴狀內應記載上訴理由，表明(一)
    原判決所違背之法令及其具體內容。(二)依訴訟資料可認為原
    判決有違背法令之具體事實，民事訴訟法第436條之24第2項
    、第436條之25分別定有明文。又所謂判決有違背法令，乃
    指判決不適用法規或適用不當，亦為同法第468條所明定，
    此亦為小額事件之上訴程序所準用（民事訴訟法第436條之
    32第2項參照）。再以判決有不適用法規或適用不當為上訴
    理由時，其上訴狀或理由書應有具體之指摘，並揭示該法規
    之條項或內容，若係成文法以外之法則，應揭示該法則之旨
    趣，倘為司法院解釋或最高法院之判例，則應揭示該判解之
    字號或其內容，如依民事訴訟法第469條所列第1款至第5款
    理由提起上訴時（第6款未準用，參照民事訴訟法第436條之
    32第2項規定），其上訴狀或理由書應揭示合於該條款之事
    實，上訴理由狀如未依此項方法表明者，即難認為已對原判
    決之違背法令有具體之揭示，其上訴自難認為合法，最高法
    院著有71年台上字第314號民事判例可資參照。次按上訴不
    合法者，第二審法院應以裁定駁回之，民事訴訟法第444條
    第1項前段定有明文，且於小額事件之上訴程序亦準用之，
    此參照民事訴訟法第436條之32第2項規定自明。
二、本件上訴意旨略以：(一)上訴人無詐欺行為，被上訴人所提之
    證人都是他的配偶、兒子、媳婦，所以請求重新判決。(二)有
    一位證人，是當時辦理結婚時，全程參與的越南翻譯，請求
    重新調查云云。核其內容，僅就原判決事實認定之職權行使
    、證據取捨加以指摘，並未依民事訴訟法第436條之25規定
    ，於上訴狀內表明原判決所違背之法令及其具體內容，及依
    訴訟資料可認為原判決有違背法令之具體事實，揆諸前開說
    明，本件上訴自非合法，應予駁回。
三、末按小額程序之當事人於第二審程序不得提出新攻擊或防禦
    方法。但因原法院違背法令致未能提出者，不在此限，民事
    訴訟法第436條之28規定甚明。本件上訴人雖聲請傳喚證人
    以證明當時辦理結婚之經過，惟經本院核閱原審卷宗，上訴
    人於原審並未主張上開攻擊方法，且上訴人亦非因原審法院
    違背法令致其未能提出上開攻擊方法，依上開說明，上訴人
    再提出聲請傳喚證人，即不合法，自不應准許，併此敘明。
四、依民事訴訟法第436條之32第1項準用同法第436條之19第1項
    規定，第二審法院為訴訟費用之裁判時，應確定其訴訟費用
    額。而本件第二審訴訟費用額確定為新臺幣1,500元，爰諭
    知如主文第2項所示。
五、依民事訴訟法第436條之32第1項、第2項、第444條第1項、
    第95條、第78條、第436條之19第1項，裁定如主文。
中    華    民    國    99    年    11    月    16    日
                  民事第四庭  審判長法  官  楊國精
                                    法  官  黃文進
                                    法  官  林筱涵
正本證明與原本無異。
本裁定不得抗告。
中    華    民    國    99    年    11    月    16    日
                                    書記官

司法院資訊處製作；財團法人民間司法改革基金會備份。
